臺灣桃園地方法院刑事判決　　　　　　　 94年度訴字第454號
公　訴　人　臺灣桃園地方法院檢察署檢察官
被　　　告　甲○○　男　48歲.
上列被告因偽造文書案件，經檢察官提起公訴（九十三年度偵緝
字第七四四號），被告於本院準備程序中，就被訴事實為有罪之
陳述，經本院告知簡式審判程序意旨，並聽取公訴人及被告意見
後，本院合議庭裁定依簡式審判程序審理，判決如下：
    主  文
甲○○共同行使偽造私文書，足生損害於公眾及他人，處有期徒
刑伍月，如易科罰金，以參佰元折算壹日。偽造之「乙○○」、
「丁○○」、「顏俊民」、「丙○○」、「林山川」印章各壹顆
及義宏營造有限公司民國八十四年度臨時工工資表上偽造之「乙○○」印文共拾參枚、「丁○○」印文共拾壹枚、「顏俊民」印
文共拾壹枚、「丙○○」印文共拾參枚、「林山川」印文共拾參
枚，均沒收之。
    事  實
一、甲○○於民國八十三年十二月一日，與義宏營造有限公司（
    下稱義宏公司）簽約承攬該公司之暖暖集合住宅五樓興建工
    程案之模板工程，完工期限為八十四年十二月三十一日，約
    定竣工時請領工程款，其明知乙○○、丁○○、顏俊民、丙○○、林山川並未受僱在上開工地從事工作，亦未支領任何
    薪資，竟與真實姓名年籍不詳綽號「阿福」之成年男子，共
    同基於偽造文書之犯意聯絡，於八十四年間某日，在臺北縣
    三重市某處向該名綽號「阿福」之男子取得乙○○、丁○○
    、顏俊民、丙○○、林山川五人
    八十四年間某日，在臺北市北投區○○○路某刻印店，利用
    不知情之刻印店員偽刻乙○○、丁○○、顏俊民、丙○○、
    林山川之印章，於八十四年間某日先後製作乙○○、丁○○
    、顏俊民、丙○○、林山川分別各於八十四年度支領新臺幣
    （下同）十五萬元薪資之不實臨時工工資表五紙，並分別接
    續蓋用偽造之「乙○○」印文共十三枚、「丁○○」印文共
    十一枚、「顏俊民」印文共十一枚、「丙○○」印文共十三
    枚、「林山川」印文共十三枚於上開五紙臨時工工資表，以
    偽造該等五人確於八十四年度領取薪資不實之臨時工工資表
    私文書，並於製作完成上開臨時工工資表後某日，再交付予
    不知情之義宏公司會計人員供業務上所掌管製作之扣繳憑單
    上為虛偽登載而行使之，再由義宏公司之人員持向財政部臺
    灣省北區國稅局臺北縣分局申報稅捐，足生損害於乙○○、
    丁○○、顏俊民、丙○○、林山川及稅捐稽徵機關對稅捐稽
    徵管理之正確性。
二、案經財政部臺灣省北區國稅局臺北縣分局移送臺灣板橋地方
　　法院檢察署呈請臺灣高等法院檢察署令轉臺灣桃園地方法院
    檢察署檢察官偵查起訴。
    理  由
一、本件被告甲○○所犯並非死刑、無期徒刑、最輕本刑為三年
    以上有期徒刑之罪或高等法院管轄第一審案件，而於準備程
    序進行中，被告先就被訴事實為有罪之陳述，經本院告知簡
    式審判程序之旨，並聽取公訴人、被告之意見後，由本院合
    議庭以裁定由受命法官獨任進行簡式審判程序，核先敘明。
二、訊據被告甲○○於本院審理中對於上開事實坦承不諱，且據
    證人陳照宏（義宏公司前負責人）於偵查中證稱：被告承包
    義宏公司之工程部分，工人均係由工頭即被告報上，再由我
    向稅捐機關申報等語，並有義宏公司暖暖集合住宅五樓興建
    工程案模板工程承包合約書、發包承攬單、八十四年度臨時
    工工資表、財政部臺灣省北區國稅局臺北縣分局九十年十二
    月七日北區國稅北縣審字第九００二七六三八號函、九十一
    年七月八日北區國稅北縣資字第０九一一０二七一八五號函
    附卷可稽，被告犯行應堪認定。本件事證明確，自應依法論
    科。
三、核被告所為，係犯刑法第二百十六條、第二百十條之行使偽
    造私文書罪。被告與真實姓名年籍不詳綽號「阿福」之成年
    犯。被告利用不知情之刻印店員工偽造「乙○○」、「丁○○」、「顏俊民」、「丙○○」、「林山川」之印章及利用
    不知情之義宏公司人員行使偽造私文書，均為間接正犯。被
    告偽造臨時工工資表私文書後復持以行使，其偽造文書之低
    度行為為高度之行使行為所吸收，不另論罪；又其偽造印章
    、印文均為偽造私文書之部分行為，亦不另論罪。被告一次
    行使上開五人名義之偽造臨時工工資表五紙，侵害乙○○、
    丁○○、顏俊民、丙○○、林山川五人之法益，係一行為觸
    犯數罪名，為同種想像競合犯，應從一重處斷。另查被告為
    上開行為後，刑法第四十一條關於易科罰金之規定，業經立
    法院於九十年一月四日修正通過，並經總統於同年月十日明
    令公布，同年月十二日生效施行。觀諸上開修正後得易科罰
    金之規定「犯最重本刑為五年以下有期徒刑以下之刑之罪，
    而受六個月以下有期徒刑或拘役之宣告，因身體、教育、職
    業、家庭之關係或其他正當事由，執行顯有困難者，得以一
    元以上三元以下折算一日，易科罰金。但確因不執行所宣告
    之刑，難收矯正之效，或難以維持法秩序者，不在此限。併
    合處罰之數罪，均有前項情形，其應執行之刑逾六月者，亦
    同」，較修正前同條「犯最重本刑為三年以下有期徒刑以下
    之刑之罪，而受六月以下有期徒刑或拘役之宣告，因身體、
    教育、職業、或家庭之關係，執行顯有困難者，得以一元以
    上三元以下折算一日，易科罰金」之規定顯然為有利於被告
    ，自應依刑法第二條第一項前段規定適用修正後刑法第四十
    一條之規定。爰審酌被告犯罪之動機、目的、手段、所生損
    害、犯後尚能坦承犯行等一切情狀，量處如主文所示之刑，
    並諭知易科罰金之折算標準。至偽造之「乙○○」、「丁○○」、「顏俊民」、「丙○○」、「林山川」印章各一枚，
    及義宏公司八十四年度臨時工工資表上偽造之「乙○○」印
    文共十三枚、「丁○○」印文共十一枚、「顏俊民」印文共
    十一枚、「丙○○」印文共十三枚、「林山川」印文共十三
    枚，雖未扣案，然不問屬於犯人與否，均應依刑法第二百十
    九條規定，均沒收，至義宏公司上開臨時工工資表五紙，及
    乙○○、丁○○、顏俊民、丙○○、林山川之
    一紙，均已因被告行使交付予義宏公司，並經該公司申報交
    付稅捐機關收執在案，已非被告所有，自不得宣告沒收，併
    此敘明。
據上論斷，應依刑事訴訟法第二百七十三條之一第一項、第二百
九十九條第一項前段，刑法第二條第一項段、第二十八條、第二
百十六條、第二百十條、第五十五條、修正後第四十一條第一項
前段、第二百十九條，罰金罰鍰提高標準條例第一條前段、第二
條，判決如主文。
本案經檢察官張啟聰到庭執行職務。
中　　華　　民　　國　　94　　年　　3 　　月　　31　　日
                  臺灣桃園地方法院刑事第五庭
                          法　官　張明儀
以上正本證明與原本無異。
如不服本判決，應於判決送達後10日內向本院提出上訴狀（應附
繕本），上訴於臺灣高等法院。
　　　　　　　　　　　　　書記官  吳瓊英
中　　華　　民　　國　　94　　年　　4 　　月　　20　　日
附本案論罪科刑法條：
中華民國刑法第216條：
行使第二百十條至第二百十五條之文書者，依偽造、變造文書或
登載不實事項或使登載不實事項之規定處斷。
中華民國刑法第210條：
偽造、變造私文書，足以生損害於公眾或他人者，處五年以下有
期徒刑。
中華民國刑法第219條：
偽造之印章、印文或署押，不問屬於犯人與否，沒收之。
罰金罰鍰提高標準條例第1條；
依法律應處罰金、罰鍰者，就其原定數額得提高為二倍至十倍。
但法律已依一定比率規定罰金或罰鍰之數額或倍數者，依其規定
。
罰金罰鍰提高標準條例第2條：
依刑法第四十一條易科罰金或第四十二條第二項易服勞役者，均
就其原定數額提高為一百倍折算一日；法律所定罰金數額未依本
條例提高倍數，或其處罰法條無罰金刑之規定者，亦同。
